【裁判字號】    97,易,238
【裁判日期】    970821
【裁判案由】    竊盜
【裁判全文】
臺灣苗栗地方法院刑事判決               97年度易字第238號
公  訴  人  臺灣苗栗地方法院檢察署檢察官
被      告  丙○○
指定辯護人  本院公設辯護人  戊○○
上列被告因竊盜案件，經檢察官提起公訴（96年度偵字第5786號
、97年度偵字第462 、627 、723 號），本院判決如下：
    主  文
丙○○犯竊盜罪參次，均累犯，各處有期徒刑參月，如易科罰金
，均以新台幣壹仟元折算壹日。應執行有期徒刑陸月，如易科罰
金，以新台幣壹仟元折算壹日。並於刑之執行前，令入相當處所
，施以監護，其期間為貳年。
    犯罪事實及理由
一、犯罪事實：
    丙○○意圖為自己不法之所有，基於個別竊盜之犯意，分別
    為下列行為：
（一）96年12月3 日21時許，至位於苗栗縣苗栗市○○里○○路
      382 號之苗栗救國團內，徒手竊取丁○○所有之女用皮包
      1 只、新台幣（下同）1,000 元、身份證、健保卡、駕照
      、提款卡及行動電話1 支得手。丙○○將竊得之皮包及證
      件等丟棄於苗栗市北勢大橋下，所得款項則已花用殆盡。
（二）96年12月3 日22時30分許，駕駛其妹婿林子鼎所有、車牌
      號碼W5- 8069號自用小客車，至位於苗栗市新川里圓墩
      3-15號之宏苗加油站，趁員工己○○離開辦公室為客戶加
      油之際，進入辦公室，徒手竊取己○○所有之現金5,200
      元、身份證、重型機車駕照、車牌號碼JSZ-572 號之行車
      執照、提款卡3 張及手機1 支得手，所得款項已花用殆盡
      。
（三）97年1 月9 日上午10時許，在甲○○位於苗栗縣銅鑼鄉○○村○○鄰○○路17之2 號之住處，參加甲○○母親之喪禮
      ，趁甲○○忙碌之際，徒手竊取甲○○所有之不鏽鋼製快
      鍋1 只得手（已於被發現後歸還）。
二、證據名稱：
（一）被告於偵、審中之自白。
（二）證人丁○○、林子鼎、己○○、甲○○於偵查中之證述。
（三）贓物認領保管單1 紙。
（四）相關現場照片多張。
（五）財團法人為恭紀念醫院（下稱為恭醫院）精神醫療中心關
      於本案之司法鑑定報告書乙份。
（六）鑑定人乙○○○○於本院之鑑定意見說明。
（七）被告與被害人己○○之和解書乙紙。
三、被告有利證據不採納之理由：
    被告於本院審理中曾陳述：在犯案之前，有服用「FM2 」藥
    丸共2 顆、「脫蒙至」1 釐米1 顆，另還有「Ativan」（本
    院卷第29頁），並質疑精神狀態鑑定之正確性及監護處分之
    必要性（本院卷第65、66頁）。為此本院傳喚為被告進行精
    神鑑定之為恭醫院醫師林玉財到庭說明鑑定之過程及依據，
    並接受兩造之交互詰問。茲分述如下：
（一）依據鑑定人林玉財於本院之說明可知：其專業背景為國防
      醫學系畢業，於三軍總醫院接受住院醫師訓練，自73年1
      月開始擔任主治醫師，歷任生物精神醫學科主任、國軍北
      投醫院副院長、為恭醫院副院長，目前仍為精神科專科醫
      師，而專科醫師必須持續進修，平均一年要進修30個學分
      （本院卷第115-116 頁）。據此，其鑑定意見已具備可信
      之相當基礎，併同前開鑑定意見書中詳細記載被告之病史
      、精神檢查、心理測驗結果，始提出司法評估（本院卷第
      38-40 頁），以及其於本院中再詳細說明其做成鑑定意見
      之過程及依據，足認其鑑定意見應可採信。
（二）又關於被告陳述在犯案前曾服用藥物之問題，鑑定人林玉
      財表示：先前鑑定時，並不知悉被告有此狀況等情（本院
      卷第120 頁），經本院命鑑定人林玉財當庭與被告進行補
      充晤談鑑定後（本院卷第121-125 頁），鑑定人林玉財仍
      表示：因欠缺明確之證據憑據（包括：被告無法具體敘明
      犯案前之服藥情形），故無法改變原先之鑑定判斷（即：
      原先鑑定結果認為被告僅屬辨識能力顯著減低，但因被告
      陳述犯案前有服用藥物，故也有可能會有辨識能力欠缺之
      情形，惟因欠缺明確事證，故在專業判斷上不足以改變原
      先之鑑定結果）。從而，依現有可得之證據判斷（因被告
      所述犯案前用藥情形，事後已無從再行確認查證），應認
      為原先鑑定結果應屬正確無誤。
（三）被告於本件之竊盜罪係一犯再犯，甚至於本院審理中自承
      又再犯竊盜罪（經核與臺灣高等法院前案案件異動查證作
      業記載相符），核其情狀足認有再犯之虞，依刑法第87條
      第2 項規定，有令入相當處所，施以監護之必要。又依鑑
      定人林玉財提供之專業意見，以被告目前情形，入監服刑
      ，並不妥適（本院卷第130 頁），自亦有於刑之執行前，
      執行監護之必要。爰參酌監護之專業醫療上需求，併兼顧
      人權保障，酌定監護期間如主文。此項監護依刑法第87條
      第3 項規定，執行中認無繼續必要者，法院得免除其處分
      之執行；又依同法第98條第1 項規定，上開監護處分執行
      完畢或一部執行而免除後，認為無執行刑之必要者，法院
      得免其刑之全部或一部執行。凡此，均在此附帶一併說明
      。
五、應適用之法條：
（一）刑事訴訟法第299 條第1 項前段、第310 條之1 第1 項。
（二）刑法第320 條第1 項、第47條、第19條第2 項、第41條第
      1 項、第51條第5 款、第87條第1 項、第3 項。
（三）刑法施行法第1條之1第1項、第2項前段。
六、本判決係依刑事訴訟法第310 條之1 第1 項之規定製作，依
    法僅記載判決主文、犯罪事實、證據名稱、對於被告有利證
    據不採納之理由及應適用之法條，附此敘明。
本案經檢察官黃棋安到庭執行職務。
中    華    民    國    97    年    8     月    21    日
                    刑事第一庭  法  官  蔡志宏
以上正本證明與原本無異。
如不服本判決，應於判決送達後10日內向本院提出上訴狀（應抄
附繕本），其未敘述上訴理由者，應於上訴期間屆滿後20日內補
提理由書狀於本院，上訴於臺灣高等法院臺中分院。告訴人或被
害人如對於本判決不服者，應具備理由請求檢察官上訴，其上訴
期間之計算係以檢察官收受判決正本之日期為準。
                                書記官  張玉楓
中    華    民    國    97    年    8     月    21    日
附記論罪之法條全文：
中華民國刑法第320條
意圖為自己或第三人不法之所有，而竊取他人之動產者，為竊盜
罪，處5 年以下有期徒刑、拘役或500 元以下罰金。
意圖為自己或第三人不法之利益，而竊佔他人之不動產者，依前
項之規定處斷。
前二項之未遂犯罰之。


司法院資訊處製作；財團法人民間司法改革基金會備份。
